臺灣雲林地方法院刑事判決　　　　　　　 94年度訴字第484號
公　訴　人　臺灣雲林地方法院檢察署檢察官
被　　　告　丙○○
　　　　　　　　　　（現另案於台灣雲林第二監獄執行中）
選任辯護人　藍庭光律師
　　　　　　劉志卿律師
上列被告因違反毒品危害防制條例等案件，經檢察官提起公訴（
94年度偵字第385 號），本院判決如下：
    主  文
丙○○共同未經許可販賣手槍，累犯，處有期徒刑捌年，併科罰
金新台幣拾萬元，罰金如易服勞役，以罰金總額與陸個月之日
數比例折算。扣案之制式半自動90手槍（槍枝管制編號：000
0000000號、0000000000號，均各含彈匣貳個
）及未扣案之制式手槍各壹枝、序號000000000000
000號行動電話（含門號0000000000號SIM 卡壹張
）、序號000000000000000號行動電話（含門號
0000000000號SIM 卡壹張）各壹支均沒收之。又販賣
第一級毒品，累犯，處有期徒刑拾貳年陸月，褫奪公權陸年。扣
案之第一級毒品海洛因淨重拾柒點玖玖公克，均沒收銷燬之；扣
案之因販賣第一級毒品所得新台幣捌萬玖仟元及序號00000
0000000000號行動電話（含門號000000000
0號SIM 卡壹張）壹支均沒收之；未扣案之因販賣第一級毒品所
得之新臺幣壹仟元沒收之，如全部或一部不能沒收時，以其財產
抵償之。應執行有期徒刑貳拾年，併科罰金新台幣拾萬元，罰
金如易服勞役，以罰金總額與陸個月之日數比例折算。褫奪公權
陸年。扣案之制式半自動90手槍（槍枝管制編號：000000
0000號、0000000000號，均各含彈匣貳個）及未
扣案之制式手槍各壹枝、序號000000000000000
號行動電話（含門號0000000000號SIM 卡壹張）、序
號000000000000000號行動電話（含門號000
0000000號SIM 卡壹張）各壹支，扣案之因販賣第一級毒
品所得新台幣捌萬玖仟元均沒收之。扣案之第一級毒品海洛因淨
重拾柒點玖玖公克，均沒收銷燬之；未扣案之因販賣第一級毒品
所得之新臺幣壹仟元沒收之，如全部或一部不能沒收時，以其財
產抵償之。
    事  實
一、丙○○前於民國81年間因槍砲案件，經臺灣高等法院台中分
    院（下稱台中高分院）判處有期徒刑7 月，緩刑3 年確定；
    惟在假釋期間，又於82年間因煙毒案件，經臺灣台中地方法
    院（下稱台中地院）判處有期徒刑3 年2 月，經上訴後，為
    台中高分院駁回上訴確定，前開緩刑並經撤銷；嗣又於84年
    間因煙毒、麻藥案件，經台中地院合併判處有期徒刑3 年4
    月，經上訴後，為台中高分院駁回上訴確定，而與上開槍砲
    、煙毒案件併付執行，自84年8 月4 日刑期起算，指揮書執
    畢日期為91年7 月2 日，嗣於87年9 月16日因縮短刑期假釋
    出獄，並於91年4 月13日縮短刑期假釋期滿，其未執行之刑
    ，以已執行論。詎仍不知悔改，明知槍砲彈藥刀械管制條例
    第4 條第1 項第1 款所列手槍，非經許可，不得持有、販賣
    ，竟與姓名年籍不詳之成年人基於意圖販賣手槍以營利之犯
    意聯絡，由該成年人提供制式手槍，並由丙○○持其所有00
    00000000號行動電話與甲○○所持之0000000000號行動電話
    聯繫交易事宜後，丙○○即於93年12月30日下午3 時許，在
    台中市○○路「統聯客運」車站附近，以新台幣（下同）27
    萬元之代價，販賣德國SIG SAUER 廠製P228型制式半自動90
    手槍1 支（含彈匣2 個，槍枝管制編號：0000000000號）及
    另1 把型號不詳之制式手槍給甲○○並交付之（甲○○所涉
    非法持有制式手槍部分，業經本院判處有期徒刑6 年，併科
    罰金10萬元確定）。嗣因上開P228型制式90手槍生鏽，甲○
    ○有意更換，乃於94年1 月13日18時46分以其上開所持用之
    行動電話與丙○○所有之0000000000號行動電話聯繫換槍事
    宜，甲○○並向丙○○表示有意購買海洛因，雙方議定後，
    甲○○隨即於同日23時許，前往丙○○位於台中市南屯區○
    ○○○街189 之4 號A 棟7 樓住處，以上開P228型制式90手
    槍向丙○○換得美國SMITH & WESSON廠製5904型制式半自動
    90手槍（含彈匣2 個，槍枝管制編號：0000000000號。起訴
    書誤載換槍之時間、地點為94年1 月14日凌晨零時30分許，
    在台中市南屯區○○○○街與大聖街口）；丙○○並明知海
    洛因係毒品危害防制條例所明定之第一級毒品，不得持有及
    販賣，竟另行基於販賣第一級毒品海洛因以營利之犯意，當
    場以9 萬元之價格，販賣淨重17.99 公克之海洛因1 包與甲
    ○○（起訴書誤載販賣海洛因之時間、地點為94年1 月13日
    下午6 時46分在台中市南屯區○○○○街189 之4 號A 棟7
    樓附近）。嗣甲○○離開丙○○上開住處後未幾，隨即為警
    於同年月14日凌晨零時30分許，在台中市南屯區○○○○街
    與大聖街口查獲，並扣得前開5904型制式手槍1 把及海洛因
    1 包，並循線於同日4 時許前往丙○○上開住處經丙○○同
    意後搜索，當場扣得上開P228型制式90手槍1 枝（含彈匣2
    個）、序號000000000000000 號行動電話（含門號00000000
    00號SIM 卡1 張）、序號000000000000000 號行動電話（含
    門號0000000000號SIM 卡1 張，扣押物品清單就該扣案行動
    電話誤載為0000000000號）各1 支及販賣海洛因所得餘款8
    萬9 千元，而查得上情。
二、案經彰化縣警察局和美分局報請臺灣雲林地方法院檢察署檢
    察官偵查起訴。
    理  由
壹、就販賣制式手槍部分：上開販賣制式手槍之事實，業據被告
    丙○○於本院審理時坦認不諱，核與證人甲○○於本院審理
    時所證述由被告交付槍枝，且被告尚有上游提供槍械者之情
    節大致相符，復有臺灣彰化地方法院檢察署93年12月23日93
    年彰檢輝義聲監續字第000586號、93年12月16日93年彰檢輝
    義聲監續字第000580號通訊監察書、0000000000門號於93年
    12月30日、94年1 月13日之通訊監察譯文、搜索扣押筆錄各
    1 份、照片2 張附卷可稽；而所扣得之制式手槍2 枝，經送
    內政部警政署刑事警察局鑑定結果，認為：送鑑制式90手槍
    1 枝（含彈匣2 個，槍枝管制編號0000000000號），認係德
    國SIG SAUER 廠製P228型口徑9mm 制式半自動手槍，槍管內
    具陸條右旋來復線，槍號已遭磨滅，機械性能良好，可擊發
    同口徑制式子彈，認具殺傷力；送鑑制式90手槍1 枝（不含
    彈匣，槍枝管制編號0000000000號），認係由美國SMITH &
    WESSON廠製5904型口徑9mm 制式半自動手槍，機械性能良好
    ，可擊發同口徑制式子彈，認具殺傷力，送鑑彈匣2 個，認
    均係制式金屬彈匣，可供上述槍枝（槍枝管制編號00000000
    00號）使用等情，此分別有該局94年2 月23日刑鑑字第0940
    012186號、94年3 月9 日刑鑑字第0940012188號槍彈鑑定書
    在卷可憑。另經本院當庭勘驗上開2 把扣案制式手槍，其結
    果為：扣案之P228型制式90手槍（含彈匣2 個），槍身均為
    金屬材質，手把部分覆有塑膠材質，上面刻印有P228字樣，
    槍枝外觀完整，擊發性能良好，彈匣取出置入功能均正常，
    拉滑套正常，所附2 個彈匣均適用該槍枝；扣案之制式5904
    型90手槍（含彈匣2 個），槍身均為金屬材質，手把部分覆
    有塑膠材質，上面刻印有SMITH & WESSON字樣，槍枝外觀完
    整，擊發性能良好，彈匣取出置入功能均正常，拉滑套正常
    ，所附2 個彈匣均適用該槍枝等情，亦經本院製有勘驗筆錄
    在卷可考（見94年11月4 日審判筆錄），核與上開刑事警察
    局之鑑定結果相符，是上開2 把制式手槍均有殺傷力，應屬
    明確。至被告所販賣予甲○○之另1 把手槍，因未扣案而未
    能送請刑事警察局鑑定，惟被告既供稱當時所販賣之2 把手
    槍均係制式手槍，且係以1 把13萬元、1 把14萬元，合計27
    萬元之價格出售等語，核與證人甲○○所陳證之情節大致相
    符（證人甲○○所證述之價格為P228型制式手槍14萬元，另
    1 把手槍則為13萬元等語，固與被告所供陳P228型手槍為13
    萬元、另1 把手槍為14萬元相反，惟此部分應係時間因素所
    造成之記憶瑕疵，大體上就1 把14萬元，另1 把為13萬元之
    事實，應可認定），則甲○○當無可能以與制式手槍（P228
    型）相當之價格購買無殺傷力之手槍；且所謂制式槍枝，乃
    係指各國合法兵工廠，為殺敵、獵物、攻擊、防禦等目的，
    所生產、製造之各類槍械，因其生產均係經過精密的測試、
    檢驗，除有例外情況（如毀壞），一般當然具有殺傷力，是
    上開未扣案之制式手槍具有殺傷力，亦屬無疑。
貳、就販賣海洛因毒品部分：
  一、按被告以外之人於檢察事務官、司法警察官或司法警察調
      查中所為之陳述，與審判中不符時，其先前之陳述具有較
      可信之特別情況，且為證明犯罪事實存否所必要者，得為
      證據。刑事訴訟法第159 條之2 定有明文。所謂「較可信
      之特別情況」，係指先前陳述之外觀背景與證人審理中陳
      述之外觀背景相較具有特別情況，而使其較審判中之陳述
      為可信，而非指先前陳述有比審判中陳述「內容」較可信
      之特別情況，蓋在審判程序中，審判者或可判斷證人於審
      判外之陳述，是否具有可信的特別情況，而認定審判外陳
      述是否可例外的具備證據能力，但審判者幾乎無法立即判
      斷證人於審判外之陳述是否較審判中之陳述「可信」，尤
      其具備證據能力與否的審查，是進行證據之過濾作用，避
      免無證據能力之證據進入審判程序，如要求審判者判斷證
      人審判外陳述是否較審判中陳述「可信」，實已進入證據
      力之衡量。經查，本件證人甲○○分別於94年1 月14日1
      時30分許、7 時許2 次警詢中，均指證其係向被告購買毒
      品，惟其於本院審理時到庭陳證，則否認其曾向被告購買
      海洛因（詳見後述），是甲○○在本院審理時所為之證述
      顯與其在警詢時陳述確有上情者不符；其次，證人甲○○
      既在離開被告住處後，隨即於94年1 月14日零時30分許遭
      警方查獲，並旋於同日1 時30分許、7 時許為警進行2 次
      訊問，則甲○○在陳述時，應尚無充裕時間或動機去編造
      與知覺事實不一致之陳述，而不似其在本院審理時處處顯
      露其與被告串證之鑿痕（詳後述），且警詢當時其記憶猶
      新，亦不致發生記憶瑕疵之風險；再者證人甲○○於本院
      審理時證稱：上開筆錄上之簽名都是我簽的，警察在訊問
      我時，也沒有打我或罵我等語（見94年10月6 日審判筆錄
      ），而經本院當庭勘驗甲○○2 次警詢錄音、錄影結果：
      第1 次警詢過程中，甲○○神情自然輕鬆，訊問者語氣平
      和，甲○○也沒有藥癮發作的現象；第2 次警訊過程中，
      甲○○神情較為木然，訊問者語氣平和，甲○○也沒有藥
      癮發作的現象等情，此經本院製有勘驗筆錄在卷可考（見
      94年11月4 日審判筆錄），足見甲○○於警詢時所為之供
      述，應係本於自由意思所為之陳述，而在其陳述之外觀背
      景具有較可信之特別情況。又本案被告既否認販賣海洛因
      犯行，且在被告身上所扣得之現金及在甲○○身上所扣得
      之海洛因毒品與檢察官所提出之監聽譯文，尚須與甲○○
      在警詢時之陳述相互勾稽、印證，以認定被告是否確有販
      賣海洛因之犯罪事實，是甲○○在警詢時所為之陳述自為
      證明犯罪事實之存否所必要；加以甲○○亦經以證人身分
      於本案審判時到庭接受當事人之交互詰問，以充分保障被
      告訴訟上之防禦權（大法官會議釋字第582 號解釋意旨參
      照），甲○○前開之警詢筆錄自得為證據，而有證據能力
      （至其證據證明力為何，則係另一問題）。
  二、被告對於甲○○在94年1 月13日23時許，前往被告位於台
      中市南屯區○○○○街189 之4 號A 棟7 樓住處換槍，並
      在離開被告住處後未幾，旋為警方在甲○○身上查獲淨重
      17.99 公克之海洛因毒品1 包，嗣後警方亦在被告身上查
      獲8 萬9 千元現金，以及門號0000000000號行動電話為其
      所使用等事實，固不爭執，惟矢口否認有何販賣海洛因毒
      品之犯行，辯稱：是甲○○去找我時，他身上就帶海洛因
      了，我本來已經改掉了，那一天甲○○帶海洛因來找我，
      而且請我施用海洛因，所以那一天警方才會查獲摻有海洛
      因之香煙頭3 支，若我有在賣，怎麼可能只有搜到槍枝，
      而沒有搜到毒品，如果我有在賣的話，也應該會有分裝袋
      跟磅秤，且我自己有開2 家車行、1 家火鍋店，我身上有
      8 、9 萬元也不為過，如果那8 、9 萬元是販賣毒品所得
      的話，那我身上不就沒有錢了；再者，我的綽號是「炮強
      」，不是「阿炮」，「阿炮」、「炮仔」是另有其人，如
      果我就是「阿炮」的話，為何監聽譯文都沒有出現有人這
      樣叫我的；又甲○○在警詢時說我賣毒品給他，是因為警
      方提供海洛因給他吃，叫他來咬我的云云。選任辯護人則
      為被告辯稱：從甲○○警詢錄音的勘驗內容可知，甲○○
      其實在很多地方是多次否認販賣海洛因與丙○○有關，有
      時候並要警察不要叫他（甲○○）亂咬，且甲○○也沒有
      具體指明他身上的毒品就是購買自丙○○以及購買的時間
      、地點、購買方式等，甲○○之指證既然有瑕疵，自不能
      以其指證作為認定被告犯罪之唯一證據；其次，從監聽譯
      文觀之，在甲○○之許多電話中都與毒品有關，但反觀被
      告方面之監聽譯文，沒有1 通與毒品有關，頂多只有1 通
      簡訊，但這個應該只是被告為甲○○詢價的結果，並不能
      因此認定被告就是販毒者；再者，從甲○○身上所查獲的
      毒品，其可能性相當多，其有可能就如甲○○所述是在虎
      尾向「阿文」所購得，也有可能是甲○○在丙○○住處向
      「阿炮」所購得，另外也有可能如檢察官所指係向丙○○
      所購得，同樣地，在被告身上所查獲之現金，其來源之可
      能性也相當多，但目前並無證據證明被告與甲○○間有交
      易毒品之情況，我們不能因某甲身上有毒品，某乙身上有
      現金，而他們2 人曾經碰過面，即據此認定該2 人有交易
      毒品之行為云云。
  三、經查：
    (一)警方於94年1 月14日凌晨零時30分許，在台中市南屯區○
      ○○○街與大聖街口，在甲○○身上所查扣之白色粉末1
      包，經鑑定結果，確含第一級第6 項毒品海洛因成分，淨
      重17.99 公克（空包裝重0.89公克），純度77.42%，純質
      淨重13.93 公克等情，有法務部調查局94年4 月4 日調科
      壹字第160002539 號鑑定通知書1 份在卷可憑，是甲○○
      於上開時、地經警方查獲之白色粉末，確屬第一級毒品海
      洛因無訛。
    (二)證人甲○○於94年1 月14日第1 次警詢時陳稱：（於何時
      ？何地？查獲何物？現場尚有何人？請詳述）於94年1 月
      14日凌晨零時30分，在台中市○○○○街與大聖街口被警方
      盤查，當場在我攜帶紙製手提袋內查獲制式史密斯威森90
      手槍1 支、彈匣2 個及在我上衣左口袋內查獲第一級毒品
      海洛因1 小包（毛重18.5公克）等物，當時我是獨自步行
      ，現場沒有其他人員；（警方上述所查獲槍械、毒品為何
      人所有？作何用途？）警方所查獲槍械是我本身所有，毒
      品也是我自己吸食之用；（警方上述所查獲槍械、毒品來
      源為何？）槍枝來源我是向台中市1 名叫「炮仔」男子以
      27萬元向其購買，毒品也是向「炮仔」以9 萬元購買吸食
      ；（於何時？何地？向綽號「炮仔」購買上述槍械及毒品
      ？）我約94年1 月10日下午14時許，在台中市○○路統聯
      客運車站前交易，當時炮仔開其所有賓士自小客車（車號
      不詳），我則開我自己自小客車8987-JK 號，2 人約於客
      運站前，當場交易2 把制式手槍，我交付27萬給炮仔，交
      易完成後我就開車回雲林。經回到家時發現其中1 把槍械
      有所瑕疵有生鏽，便以電話0000000000號打炮仔00000000
      00號向其聯絡表示約於今日（14日）要拿該把有瑕疵生鏽
      的的槍枝與其交換好的槍枝（即警方今天所查獲之槍枝）
      ；（綽號炮仔年籍資料為何？如何聯絡？）正確姓名我不
      知道，只知道年約40歲，我只知道炮仔住在台中市○○○
      ○街1 棟大樓7 樓，正確住址我不知道，炮仔聯絡電話為
      0000000000號等語；於94年1 月14日第2 次警詢時又供陳
      ：（現於本分局3 組所帶回之男子丙○○，是否就是販賣
      槍枝及毒品給你之男子？是否就是你今天【14日】要拿該
      把有瑕疵生鏽槍枝與其交換好的槍枝，住在台中市○○○
      ○街1 棟大樓7 樓之男子？）是他丙○○沒錯，但丙○○
      還有上游，希望警方能抓到該上游；（你所持有之手槍是
      於何時在何地向丙○○所購買的？）第1 次詢問筆錄時我
      記錯了，正確日期是在93年12月30日下午15時許，在台中
      市○○路統聯客運站前丙○○經手給我的；（何謂丙○○
      經手給你的？）因我所知丙○○還有上游，應該是販槍集
      團交由丙○○負責轉手給我的等語。因證人甲○○於本院
      審理時證稱其在警詢時藥癮發作，其當時作何陳述已記不
      清楚等語，而被告又不同意以上開甲○○2 份筆錄作為證
      據使用，本院為慎重起見，乃當庭勘驗該2 次警詢筆錄之
      影音光碟，勘驗結果，核與警詢筆錄記載內容大致相合，
      茲就與被告所涉販賣海洛因罪嫌部分有關者，摘錄如次：
      1.第1 次警詢：
        問：槍枝的來源是誰？
        答：槍枝我是向台中一個叫作「炮強」的。
        問：槍枝來源啦喔。
        答：嘿。
        問：我是向... ，槍枝來源咩，我是向台中市一名。
        答：一名叫「炮ㄟ」。
        問：一名叫「炮強」，括弧。
        答：沒有，要說「炮ㄟ」，「炮ㄟ」，我知道「炮ㄟ」
            。
        問：我跟你講說「炮強」啦，沒有錯啦。
        答：因為我講話，我要講這事實啊。
        問：喔，「炮ㄟ」，「炮仔」啦、「炮仔」啦。男子（
            紀錄者同時：男子）啦，跟他買的嗎？
        答：嘿，所買。
        問：多少（紀錄者插話：多少？）買的？
        答：27萬。
        問：27萬啦。向其購買。阿毒品呢？也是跟他拿的？
        答：嘿，也是叫「炮仔」。
        問：毒品買多少？
        答：毒品買9 萬。
        紀錄者：嘿，今天查到的這些東西，甚麼時候去跟他買
                的？
        答：喔。
        紀錄者：甚麼時候去跟他買的？
        問：是不是那一次、統聯那一次？
        答：那是甚麼時候，日期我也不知道。
        問：對啊，是不是統聯那一次？
        答：嘿啊，上次統聯那一次。
        問：94年啦，94年，差不多10天前了嗎？沒有啦，不到
            10天，4 、5 天，5 、6 天前了，對不對？
        答：差不多啦。
        問：在台中市○○○○路啦。
        紀錄者：好。
        問：中港路啦，那個...
        答：統聯車站啊，統聯車站前啊。
        紀錄者：用多少交易？
        問：交易，我跟你說，交易啦。
        答：27萬交易。
        問：阿當時、當時「阿炮」。
        答：「炮仔」。
        問：當時「炮仔」開其... 那個，其。
        答：其，開其所有轎車。
        紀錄者：開其轎車，車號不知道？
        答：嘿，車號不知道。
        問：自小客車啦。阿你開你的車嗎？
        答：嘿。
        問：停在車站前喔，當場交易啦。
        答：嘿啊。
        問：當場交易啦喔，阿交易完後，我就...
        答：回去啊。
        問：回雲林啦？
        答：嘿啊，回雲林。
        問：嗯，開車回雲林，回雲林啦，開車回雲林。
        答：回雲林之後，因為、因為我看東西有故障。
        問：回到家時，我發現。
        答：槍枝有故障。
        問：槍枝有所瑕疵，便以電話。
        答：以電話聯絡，於今天再換。
        問：便以電話，幾號？你用哪一支電話打，你知道嗎？
        答：那支，他的電話我忘記了，我看那個才知道。
        問：哪一支？你說哪一支就好？
        答：白色的，甚麼147 ，後面147 。
        問：你用哪一支電話打，打給他？
        答：喔，你說我的電話嗎？
        問：嘿啊嘿啊。
        答：用0955那一支。
        問：幾號？你打幾號？
        答：那個0937（低頭查看）。
        紀錄者：再來？
        答：785147。
        問：向其聯絡，向其，向其聯絡，表示。
        答：要、要、要換...
        問：要於今天。
        答：嘿。
        旁人：阿毒品呢？
        問：毒品也是跟他買的。
        旁人：也是跟他買的？
        旁人：嘿嘿嘿，阿毒品買多少？
        問：毒品買9 萬、毒品買9 萬，阿槍枝買27啦。
        答：沒有喔，你不要說跟他買的，我哪有跟他買？不能
            這樣，那是你們的事情，不能‧‧‧（聽不清楚）
        問：好啦，我會處理啦。
        問：好，問喔，等一下、等一下。綽號「炮仔」的年籍
            資料？
        答：這我就不知道了。
        問：「阿炮」的正名你知道嗎？
        答：正名不知道。
        問：正確姓名我不知道啦喔。
        答：嘿，只是知道應該和我差不多年齡。
        問：只知道啦，年約。差不多幾歲？
        答：年約差不多35。
        問：差不多40歲嗯？差不多近40嗯？是不是？
        答：應該是差不了多少，差不多就好。
        問：住哪裡？還是仍住在那裡？
        答：那附近而已，我只知道住附近而已。
        問：台中市○○○○○街一棟大樓。
        問：住8 樓嗎？
        答：不知道，我不知道。
        問：剛剛不是有去，你又忘記了？
        答：我之前不知道。
        問：我剛才跟你說8 樓啦。
        旁人：7 樓。
        問：7 樓喔？7 樓啦。
        答：這樣「有影沒」？（台語發音）我就不知道，如果
            說就說錯了。
        問：聯絡電話，「炮仔」聯絡電話？
        答：0000000000。
        問：只有這1 支而已？
        答：嘿。
      2.第2 次警詢：
        問：我跟你問喔，現在坐在那邊的男人，丙○○啦喔，
            是不是就是賣你槍跟毒品的那個人。
        答：嗯（點頭）。
        問：這裡有那個啦（指錄影）
        答：我知道。因為我現在所說的是事實的。
        問：嗯。
        答：因為這是，這是我的恩人的上游賣我的，就是舉起
            來... （聽不清楚）你不能說叫我咬一咬。
        問：嗯。
        答：我不好意思講。我不是說要怎麼樣啦，就是說已經
            是事實就事實，我是將事實說給你們了解。
        問：是他沒有錯，但丙○○他還有上游就是了？喔。希
            望警察可以抓起來對喔？
        （證人點頭）
        旁人：我跟你說啦，日子那天我剛剛跟你問錯啦，12月
              30啦，差不多10幾天了啦，對吧？
        （證人點頭）
        問：啊是...丙○○要還是丙○○經手的？
        答：經手的。
        問：為什麼是叫經手？
        答：因為我所知..  因我所知（國語）... 他還有上游
            ...（聽不清楚）。
        問：是什麼？
        答：販槍集團。
      凡此均經本院製有勘驗筆錄在卷可參（見94年11月4 日審
      判筆錄），而據證人甲○○於上開2 次警詢時所陳，可待
      說明者如次：
      1.於第1 次警詢時，證人甲○○供證其係向綽號「炮仔」
        之男子購買制式手槍及海洛因毒品等語，而於第2 次警
        詢時，更明確指認其制式手槍及海洛因毒品係向被告所
        購得；而從證人甲○○指稱「炮仔」之聯絡電話為0000
        000000等語，以及該門號確為被告所使用之情觀之，證
        人甲○○所指「炮仔」之男子實即被告丙○○無誤。
      2.證人甲○○於警詢時雖未敘明購買海洛因之時間、地點
        ，惟證人甲○○於檢察官訊問時證稱：（93年12月30日
        下午3 時許，在台中市○○路「統聯客運」車站前，是
        否向丙○○購買制式槍枝？）不是；（以多少錢購買？
        ）以27萬元向「炮仔」的人買的；（94年1 月14日凌晨
        零時30分許，是否向丙○○購買毒品海洛因毛重18.5公
        克？）不是，毒品我本來就帶在身上；（以多少價錢購
        買？）警方當時沒有問我是向何人買的；（【提示警訊
        筆錄】）我現在回想起來，的確是向「炮仔」買的等語
        （見94年2 月2 日檢察官訊問筆錄）；於本院審理時復
        證述：（你在檢察官那邊說，你是在93年12月30日下午
        3 時許在臺中市○○路統聯客運車站前，以27萬元向炮
        仔買2 支手槍？）是；（你又說你在94年1 月13日大概
        晚上11點左右，你說你的毒品毛重18.5公克也是跟炮仔
        買的，是不是這樣？）對；（都是跟炮仔買的？）對；
        （94年1 月13日當天晚上，你是不是跟炮仔交換槍枝？
        ）對。那天最主要就是要換槍枝而已；（你那天在哪裡
        跟炮仔見面？）在丙○○的住處；（你94年1 月13日晚
        上那天，你們除了槍枝以外，還有沒有什麼交易？）沒
        有；（你不是說有跟炮仔買毒品？）我是有跟炮仔買半
        領的海洛因；（因為你在94年2 月2 日剛剛給你看的檢
        察官訊問筆錄裡面你講說當天你是跟炮仔買的，我剛剛
        跟你確認，你說是，除了槍以外，還有海洛因，對不對
        ？）對呀；（請確認94年1 月13日當天除了交換槍枝外
        ，還有買毒品？）毒品確實是我當天就買的等語（見94
        年10月6 日審判筆錄），故由上開甲○○於檢察官面前
        及本院審理時之證述內容可知，證人甲○○係於94年1
        月13日23時許，在被告前開台中市住處向「炮仔」即被
        告丙○○購買海洛因毒品。至證人甲○○於該次審理時
        又接續證稱：（是在當場交換槍枝跟買毒品？）沒有，
        不是；（你的毒品是在何時何地買的？）毒品當時確實
        是我在虎尾就買了，我帶在身上帶上去的；（那個毒品
        到底是什麼時間跟誰買的？）毒品我出偵查庭的時候，
        我已經有交待過了，毒品我確實是在我要去台中時，我
        在虎尾跟一個叫「阿文」的人買的，我去台中是我帶在
        身上的，當時檢察官詢問我時，他問我說我毒品是不是
        跟炮仔買的這個問題，當時的情形說實在，我被抓到，
        我也是懷疑是被炮仔出賣，所以那種情況應該是會有所
        出入；（所以你現在的意思是說你在偵訊中說毒品是跟
        炮仔買的，是不實在的？）是，是不實在的等語，惟證
        人甲○○於警詢時就其經警方查獲之海洛因毒品係向虎
        尾鎮綽號「阿文」所買一節，全未提及；且從上開警詢
        錄音譯文觀之，在警詢伊始，甲○○即供稱係向「炮強
        」（按：此為被告之綽號）購買槍枝，惟隨即改口稱係
        向「炮仔」購買，並刻意表明「炮仔」與「炮強」不同
        ，在後續警詢時又一度有意撇清「炮仔」與毒品、槍枝
        之關係，可見證人甲○○處處迴護被告，並無因懷疑遭
        被告出賣而誣攀被告之情，是其上開所證海洛因係向「
        阿文」所買一節，顯屬迴護被告之詞，不足採信。
      3.證人甲○○固於前開檢察官訊問及於本院審理時均證稱
        「炮仔」並非被告丙○○等語，惟從被告與證人甲○○
        在經本院隔離訊問後所得之陳述內容觀之，本院認證人
        甲○○於檢察官面前及本院審理時所證述之內容，應係
        與被告臨訟勾串之詞，自不足採信（因證人甲○○及被
        告均陳稱於93年12月30日下午3 時許交易槍枝時，「炮
        仔」亦在場，而本院認「炮仔」實即被告丙○○，故以
        下所引用之筆錄，亦包括交易手槍之情節部分）：
        (1)證人甲○○之證述：（你那天【按：指94年1 月13日
          23時許】在哪裡跟炮仔見面？）在丙○○的住處；（
          槍是誰交給你的？）炮仔；（親手交給你的？）對；
          （槍枝有沒有經過丙○○轉手？）沒有；（純粹就是
          你跟炮仔之間一對一當面交換槍枝？）是，但是陳清
          強有在場；（93年12月30日那天你跟炮仔買槍枝，被
          告丙○○他有沒有在場？）有，他也有在場；（你剛
          剛說的帶到台中的海洛因是在虎尾向「阿文」買的？
          ）對；（你多少錢向「阿文」買的？）9 萬元；你為
          何會帶毒品去台中？）我事先主要是要去台中換槍，
          那段時間我跟丙○○有聯絡，我說我要帶槍去跟他換
          ，那段時間因為我本身有施用海洛因，我沒有藥，我
          一定會找藥的，我在虎尾有聯絡到一個叫「阿文」的
          人，我就先跟他買，我趕時間就帶在身上去台中；（
          你那天去被告丙○○家時，阿炮已經在丙○○家了嗎
          ，還是阿炮比你晚到？）我跟丙○○聯絡時，阿炮已
          經在那裡了；（你的意思是你去丙○○家時，阿炮已
          經在被告丙○○家了？）是；（你有沒有拿海洛因給
          丙○○跟阿炮施用？）我本身沒有拿給他們施用，但
          是他們自己有沒有拿去施用我不清楚，我自己有捲來
          施用；（你跟阿炮誰先離開被告丙○○他家？）我先
          離開的；（你什麼時候跟丙○○講說你要換槍枝？）
          也是在當天即94年1 月13日那天，我事先在虎尾跟他
          聯絡，時間大約在傍晚時跟他聯絡到的，聯絡到差不
          多我11點半才到台中去；（你之前有沒有跟他講過要
          跟丙○○換槍枝的事？）有，我就像電話譯文這樣講
          ；（我的意思是在94年1 月13日之前？）事先我槍枝
          拿回來後，我應該馬上跟丙○○反應，要他跟炮仔講
          ，要他槍要換；（以你去買槍枝或是以94年1 月13日
          換槍，是多久之前跟他講？）槍枝拿回來後，我應該
          馬上跟丙○○反應，說槍要換，但是時間是丙○○聯
          絡到的，他才敢說，他怎麼跟阿炮聯絡，約什麼時間
          是丙○○他自己決定的，因為我在這段期間從我拿到
          槍到我把槍拿去換這中間是他跟炮仔的問題，他們約
          看什麼時候跟我講，我再去台中，剛好約在94年1 月
          13日那天；（你跟丙○○是在什麼時候約在13日時換
          槍的？）是94年1 月13日傍晚丙○○跟我聯絡時，他
          告訴我說，如果要換槍時，現在可以到台中來（以上
          見94年10月6 日審判筆錄）；（93年12月30日你買槍
          枝時，當時有幾個人在場？）有2 個人；（誰？）「
          炮仔」跟丙○○；（你這邊有幾個人？）就我1 個人
          ；（你可不可以把交易的經過簡單說明？）當初約在
          台中統聯的時候是我拿錢去車上給「阿炮」，丙○○
          拿槍枝來給我；（你的意思是你先下車？）對，我先
          下車拿錢給「炮仔」；（到底是「阿炮」還是「炮仔
          」？）「炮仔」；（「炮仔」是那天你換槍時，你所
          說的「炮仔」是同一個人嗎？）對；（交易槍枝時，
          「炮仔」坐哪裡？）坐在車上；（車上哪裡？）車上
          前面；（誰開車？）開車我就不曉得了；（是丙○○
          還是「炮仔」開車？）我不太有印象，我不敢確定，
          總之「炮仔」就是坐前面就對了；（你把錢給「炮仔
          」時，為甚麼不順手把槍枝拿走，而要丙○○拿槍枝
          給你？）因為當時出入的人很多，那是在大路邊而已
          ，我走回去丙○○再把槍枝拿給我；（丙○○拿給你
          ，你就不怕路人多？）因為他有用袋子裝，我回車上
          他再把槍枝給我，這樣比較有隱密性等語（見94年12
          月16日審判筆錄）。
        (2)被告丙○○之供述：（94年1 月13日那天，你們是在
          何處交換手槍？）在我的住處；你的詳細住處在何處
          ？）大墩11街，幾號我忘記了；（是不是起訴書所載
          ，即在台中市南屯區○○○○街189-4 號7 樓A 棟？）
          對；（你那天當場除了槍枝以外，甲○○他有沒有跟
          你拿何物或你有跟他拿何物？）他上來時，我有給他
          點1 根海洛因的香煙抽。他上來跟我交換手槍時，他
          身上有1 包藥，我有跟他點1 根4 號的來抽，所以現
          場才會有香煙頭；（你說那天證人甲○○有帶海洛因
          毒品上來？）對；（你那天有沒有施用毒品？）有；
          （你的毒品怎麼來的？）甲○○他拿起來時，我看到
          ，我自己把他用1 支來抽，我本來是沒有在抽的，我
          是看到他的東西，才把他弄1 支起來抽，才會進來時
          驗到海洛因的成份；（你當天抽幾支？）1 支而已；
          （為何會扣到3 支煙蒂？）因為當天還有1 個叫阿炮
          的人在；（阿炮他當天為何會在你家？）事實上這些
          槍枝都是我跟阿炮拿的，我再轉交；（所以你的意思
          是你跟阿炮一起賣槍枝？）應該是，因為他是我跟證
          人甲○○共同的朋友，只是我跟甲○○比較熟，王意
          吉怕黑吃黑，所以都是跟我接洽；（那天阿炮何時到
          你家？）他比較早到；（幾點？）94年1 月13日晚上
          10時多；（甲○○去你家之前他知不知道阿炮在你家
          ？）我不知道他知不知道；（甲○○為何會去你家？
          ）因為他要換槍；（阿炮為何會去你家？）因為我跟
          阿炮聯絡，說有人要換槍；（所以照你這樣講，是王
          意吉先跟你聯絡要換槍枝，所以你才聯絡阿炮，是不
          是？）是；（是阿炮先離開還是甲○○？）阿炮先離
          開；（他幾點離開？）也是差不多11點多；（阿炮離
          開之後多久，甲○○他離開？）應該是在5 到10分鐘
          之內；（你跟阿炮認識多久？）1 年有了。但是他真
          的都是單向的，我沒有辦法知道如何跟他聯絡；（所
          以你也不知道他的電話？）對；（那當天阿炮他怎麼
          會過來？）因為他時常會打電話給我；（在94年1 月
          13 日 之前他是怎麼跟你聯絡的？）因為甲○○他是
          前幾天就有在講要換槍了；（槍枝是你親手交給王意
          吉的？）是；（那天你跟阿炮最後一次是在什麼時候
          聯絡？）就是他十點多上來的時候，拿槍來的時候；
          （我是說當天他最後一次電話聯絡，你剛剛講單向，
          他當天最後一次跟你何時聯絡？）他是人跟我碰面，
          因為我有開車行，他到車行裡面找我；（他什麼時候
          到車行找你？）出事情的前幾天，我還有跟他講槍有
          問題，人家要換，然後他問我什麼時候，我就跟他確
          定時間，我說差不多13日幾點時，人家要來；（聽你
          這樣講，你的意思是你跟甲○○已經在幾天前就約好
          13日要來找你？）我是說還沒有跟他確定時間，大概
          這1 、2 天人家要來換，然後叫他這1 、2 天要聯絡
          ；（甲○○他有沒有跟你講到何時要來？）當天約的
          ；（那你為甚麼會跟阿炮講人家這1 、2 天就要來換
          槍？）因為槍有問題是甲○○他拿回去時早就講了；
          （甲○○沒有跟你講什麼時候要來，你怎麼會跟阿炮
          講說人家這1 、2 天要來換槍？）因為甲○○他先跟
          我講，槍枝有問題，他跟我講，可能這1 、2 天要來
          換，然後阿炮就到車行找我，我就跟他講，跟他講了
          以後，幾乎那1 、2 天，他都會到車行找我；（後來
          阿炮有沒有用電話跟你聯絡？）沒有；（一直到他去
          你家之前，從他到你車行跟你碰面，到他去你家之前
          ，中間他都沒有主動打電話給你？）他都沒有打電話
          ；（93年12月30日賣槍枝給證人甲○○時，還有誰在
          場？）還有阿炮；（他為何會在場？）因為槍枝是阿
          炮他拿給我的；（在交易時，甲○○他有沒有看到阿
          炮？）我不知道他有沒有看到，因為我下車拿給他的
          ，我們是同一車的；（你的意思是阿炮他人在車上？
          ）對（以上見94年10月6 日審判筆錄）；（你93年12
          月30日下午3 時許，據你所稱販賣2 支槍枝給甲○○
          ，這2 枝槍枝是誰交給你的？）是甲○○先下車到我
          們車上拿錢給「阿炮」，「阿炮」坐我後面，我開車
          ，然後甲○○回他車上，我再下車到他的車旁邊，把
          槍枝交給甲○○；（當天甲○○是1 個人嗎？）他1
          個人；（你講「阿炮」就是94年1 月13日到你住處的
          「阿炮」，是同一個人是不是？）是，是同一個人等
          語（見94年12月16日審判筆錄）。
        (3)由以上被告丙○○與證人甲○○之陳述可知，兩人固
          均指稱於93年12月30日在台中市交易槍枝及於94年1
          月13日晚間在被告住處交換槍枝時，綽號「炮仔」之
          人均在場，惟就於93年12月30日在台中市交易槍枝乙
          事，被告先是於94年10月6 日審理時供稱：在交易時
          ，我不知道甲○○有沒有看到「炮仔」，因為我下車
          拿給甲○○的，我和「炮仔」是同一車的等語，嗣於
          94年12月16日審理時又改稱：是甲○○先下車到我們
          車上拿錢給「阿炮」，「阿炮」坐我後面，我開車，
          然後甲○○回他車上，我再下車到他的車旁邊，把槍
          枝交給甲○○等語，且與證人甲○○於該次審理時（
          94年12月16日）所證述之情節大致相符。按理，若被
          告與證人甲○○所述屬實，則94年10月6 日該次審理
          既然離交易槍枝之時間較近，被告對於該次交易之情
          節記憶應較94年12月16日審理時所記憶者，更為清晰
          ，則何以被告未能於94年10月6 日供述甲○○於該日
          交易時，曾下車將錢交給「炮仔」之情，而竟供稱不
          知甲○○是否有見到「炮仔」？且既然甲○○已下車
          將錢交給在被告車上的「炮仔」，則甲○○大可將購
          買槍枝之款項交給「炮仔」之同時，將所購買之槍枝
          直接取回至自己車上，又何須由被告冒著甲○○所稱
          怕引人側目之相同風險，下車交付槍枝給甲○○？又
          既然被告與證人甲○○能夠清晰記憶當日交易情節，
          則兩人何以對於「炮仔」當日於車上座位位置一節所
          述又見歧異？顯見被告、證人甲○○為刻意烘托出本
          案槍枝、毒品之販賣者另有其人（即渠等所稱「炮仔
          」），並順著被告於94年10月6 日審理時所供稱「我
          下車拿給他（按：指下車拿槍給甲○○）」一語，而
          於94年12月16日審理時陳述如上情；再就94年1 月13
          日晚間在被告住處交換槍枝乙事，被告與證人甲○○
          就何人交付槍枝給甲○○、「炮仔」與甲○○何人先
          離開被告住所等情，所陳均不相符，尤有甚者，被告
          先是供稱：因為我跟阿炮聯絡，說有人要換槍，所以
          「炮仔」來我家，是甲○○先跟我聯絡要換槍枝，所
          以我才聯絡阿炮等語，旋又改稱：我無法與「炮仔」
          取得聯繫，都是「炮仔」打電話給我，「炮仔」於換
          槍當天並未打電話給我等語，其所述前後已見不一，
          且若被告無法與「炮仔」取得聯繫，則縱使「炮仔」
          在此之前已知悉甲○○有意換槍，但在甲○○是於換
          槍當日才與被告約定前往被告住處的情況下，「炮仔
          」顯然無法知悉甲○○會於換槍當日前往被告住處，
          是被告與證人甲○○所述於換槍當日「炮仔」亦有前
          往被告住處一節，顯不足採。本院認為以被告、證人
          甲○○兩人誼屬好友（兩人相識已達10餘年），又同
          在臺灣雲林第二監獄執行（兩人均於94年1 月15日入
          監），無論在獄中、在提解囚車上，均有接觸之機會
          ，由上述各情，本院認為兩人所述「炮仔」於本案中
          之角色，顯然是兩人勾串後為迴護被告之詞，自不足
          採，至為灼然。
    (三)再由被告與甲○○間通話內容而言，被告所持門號000000
      0000號行動電話與甲○○所持門號0000000000號行動電話
      ，於94年1 月13日經監聽所得通話內容如下（A 指甲○○
      ，B 指被告丙○○）：
      （18：46：12，0000000000→0000000000）
      B：喂！
      A：強哥！怎樣？
      B：他說要換就換啊！
      A：何時？
      B：現在呀！
      A：那不就現在上去！
      B：是呀！
      A：那個喔！可能會那個！
      B：什麼我聽不懂！
      A：可能拿半領啦！
      B：我現在要怎樣‧‧‧
      A：我拿上去給你啊！
      B：喔！
      A：我拿的錢先給你啊！
      B：嗯！
      A：我等一下準備一下就上去！
      （20：13：58，短訊，0000000000←0000000000）
      有210，但要18萬。
      （21：01：05，0000000000→0000000000）
      B：怎樣啦！
      A：我等一下要上去了啦！那個好啦！那個會理想嗎？
      B：就跟你說210 了，還不理想！
      A：沒有啦，我是說另外那個呀！
      B：就史密斯的呀
      A：是啦，它的形體有理想嗎？
      B：有啦！
      A：含含糊糊。
      B：電話中我是要怎麼跟你講那個啦！
      A：我知道啦，好啦，我聽有啦！
      B：好啦！我等一下上去啦
      凡此有上開電話之監聽譯文、通訊監察書在卷可稽。而證
      人甲○○又證稱：半領就是海洛因的重量，1 領是1 兩，
      半領就是半兩；而210 則是指海洛因的純度，海洛因最高
      純度是240 ，210 是比較高純度的等語，並為被告所不爭
      執，則從兩人上開通話內容觀之，除甲○○要求換槍經被
      告確認時間、地點外，甲○○另外向被告表示要可能要購
      買半兩210 純度之海洛因，並表明要帶購毒的錢到台中之
      被告住處，嗣則經被告以簡訊向甲○○報價，故兩人交易
      海洛因毒品之情，至為灼然。至被告於本院審理時供稱：
      （甲○○在第一段的通話紀錄他講說他拿半領，那半領是
      指什麼？）他的意思是他要帶半領的東西上來；（那是什
      麼東西？）是海洛因，他身上有帶；（接下來，甲○○說
      ，他拿的錢先拿給你，那是指何意思？）錢是代表槍械，
      不可能在電話中直接說槍；（你平常時跟甲○○講到槍時
      都怎麼講？）不一定；（你剛剛的意思是說你們有約一些
      暗語？）對，有時候會講號碼而已，有時候講一些當天要
      處理的事情；（隨便跟人家講錢，在電話中跟人家這樣講
      ，人家會不會誤會？）因為甲○○他是要上來換槍；（你
      跟甲○○講時，是不是把錢當做槍為暗語？）是；（講槍
      時，會不會用其他的暗語？）有時候會講到型號；（接下
      來8 時13分時，你發1 封簡訊給他，說有210 的，但是要
      18萬元，那是什麼意思？）本來他還沒有上來要拿的時候
      ，他向我打聽台中現在的行情，討論的是一般的行情，我
      打電話給他的意思是這樣；（為甚麼你要跟他講？）因為
      他有託我問；（在通訊監察譯文中看不出他有問你？）因
      為他在家裡，有時候他用家中電話打給我的，有時候用行
      動電話打的，他講的剛好是用行動電話就被警察錄到話；
      （在9 時01分時的通聯紀錄，他說，他等一下要上去了，
      他問說東西理不理想，你跟他講就跟你說210 了，還不理
      想，這是指什麼意思？）就是他跟我要確定，如果他要買
      的話，我打聽的行情是這樣的話，就是正確的這個行情；
      （那幹嘛跟他說，「還不理想」？）沒有，我們現在在講
      的就是他在問我，我跟他講外面的東西，若有210 的東西
      ，那就很好了，所以才會這樣講；（你跟甲○○關於槍這
      個東西，在電話中怎麼講，你們事先有沒有約束說，以後
      講到槍就說是錢，以錢來說槍？）有；（除了說錢以外，
      還有用何方式來說槍？）還有用號碼；（你們會不會用「
      車」代稱槍枝？）會。一般的術語都會用；（你會不會用
      「鐵」？）也有；（你跟證人甲○○約定的術語，錢就代
      表是槍枝，如果你要跟他約定價錢是怎麼講的？）我們價
      錢都是當面講的；（你們在電話中講到錢是怎麼表達的？
      ）跟他講價錢都是當面講的，他叫我跟他接的這段期間，
      大部分都是我們當面談的，沒有在電話中談；（你們不是
      說儘量不要講到槍枝出來，為甚麼在剛剛提示給你看的通
      訊監察譯文中會談到史密斯的字出來？）因為史密斯也可
      以代表很多事情，我也沒有提到史密斯的槍等語（見94
      年10月6 日審判筆錄）；證人甲○○於同日審理時亦證稱
      ：（你要去台中之前有沒有跟丙○○聯絡？）有；（你記
      得有講到什麼事情？）主要是我要拿槍去跟他換的問題，
      電話中也有談到海洛因的純度價錢，這個我們這種的都會
      去談論到；（你要去台中，你有沒有跟他講，你要帶毒品
      上去？）當時我在跟他聯絡時，我藥就帶在身上了，我沒
      有印象有沒有跟他講我的藥有沒有帶；（你記不記得你有
      沒有講？）我很自然，我的印象我在虎尾買時，帶在身上
      ，我跟他講帶在身上的藥海洛因的純度，它的價錢，我有
      跟他談論到我身上這包藥的問題，這應該就表示他就知道
      了；（【提示通聯紀錄94年1 月13日18時46分12秒到21時
      01分05秒總共4 通】，在這譯文第8 行中，有一段「A ：
      那個哦！可能會那個！」你講這話何意思？）我也不會講
      ，應該也沒有什麼意思；（後來你說可能拿半領，是什麼
      意思？）我的意思就是我有在虎尾那邊拿半領，有錄音；
      （接下來你回答他「我拿上去給你」是什麼意思？）我要
      拿海洛因給他看；（有什麼好看的？）本身我有在施用，
      丙○○他也有在施用，常常會討論到買藥的事情，有時候
      我們沒有錢時，會一起買；（你拿給他看的意思到底是怎
      麼樣？）是要給丙○○看純度；（接下來，你說「我拿上
      去給你，他說哦，你又說我的錢先給你」這句話的意思為
      何？）這段我是在講槍的事情，跟毒品沒有關係，我是要
      拿槍枝上去換，因為在電話中我不會跟他講明，意思就是
      我先拿槍上去給他；（你所講的，我拿的錢先給你，這是
      什麼意思，錢是指現金還是什麼？）「錢」就是槍枝的意
      思；（為何你不講「槍」而要講「錢」？）不用講那麼明
      ；（再確認一次，我拿的錢先給你的上二行，你說我拿上
      去給你，這句話是什麼意思，拿什麼東西？）我要連貫講
      ，我跟被告丙○○講，拿半領是我身上的海洛因，我說「
      我拿上去給你」是指我要拿海洛因給他看；（94年1 月13
      日晚上9 時1 分05秒，有提到「A ：我等一下要上去了啦
      ！那個好啦！那個會理想嗎？B ：就跟你說210 了，還不
      理想」，這句話是不是被告丙○○他要賣毒品給你？）不
      是，我剛剛有強調過了，我要買海洛因有時會去跟被告丙
      ○○問，看他那邊有沒有比較好的，如果有比較好的，我
      們會一起出錢去買；（你的意思是當天你要跟被告丙○○
      合買海洛因？）是，我事先有跟他聯絡過了，看他那邊有
      沒有比較好的海洛因；（你們會在電話中講到槍枝或是槍
      枝的型號）嗎？一般會講術語，絕對不會直接講到槍枝的
      型號；（同一段的通訊監察譯文，「A ：沒有啦！我是說
      另外那個呀！B ：就史密斯的呀！A ：是啦，它的型體有
      理想嗎？B ：有啦！」那個史密斯是不是手槍？）是，當
      時確實有說到史密斯手槍；（怎麼跟你前面講的不符？）
      那天剛好這一段，我要跟他換槍時，我有講到史密斯，這
      句話，錄音帶確實也是有的；（在94年1 月13日20時13分
      58秒有一通短訊，短訊是0000000000傳給0000000000的電
      話，你有沒有收到這短訊？）我當時有沒有收到我沒有印
      象，但是我們之間有談到這個話題是很正常的事情；（怎
      麼是「很正常的事情」？）因為我們2 人都有在施用海洛
      因，我們在跟人家買海洛因時，都會先問對方，那邊有沒
      有比較好的，有時候會談論到純度，這很正常等語。惟查
      ，由上開通話內容觀之，並無法看出被告與甲○○間是單
      純在討論海洛因毒品之純度、行情，且如證人甲○○所證
      屬實，則當日甲○○既已向虎尾「阿文」購得為數不少之
      海洛因毒品，要無再購毒品而與人商討行情之急迫性；再
      者證人甲○○於當日（94年1 月13日）既已與被告約定要
      前往被告住處，則若僅是討論海洛因純度、行情，甲○○
      大可在前往被告住處後與被告詳談，兩人間何須頻頻互相
      以電話商討此事，徒增被監聽之風險（從被告及證人甲○
      ○之上開陳述可知，兩人平日於電話交談中，均極為謹慎
      ，應係擔心遭到檢警的監聽鎖定）？又由【18：46：12】
      段之錄音內容（A ：我拿上去給你啊！B ：喔！A ：我拿
      的錢先給你啊！B ：嗯）觀之，在甲○○講【我拿上去給
      你啊】後，被告僅答稱【喔】，而無任何討論之情況下，
      甲○○接續講出【我拿的錢先給你啊】，顯然甲○○前後
      2 句話所講的是同一件事（毒品），【我拿的錢先給你啊
      】是在補充解釋【我拿上去給你啊】的意思，斷非指兩件
      事（槍與毒品），是被告與證人甲○○上開所陳，顯然亦
      係臨訟勾串之詞，委無足採。
    (四)又警方在被告身上所扣得之8 萬9 千元，雖與海洛因毒品
      之交易價格9 萬元相差1 千元，惟被告既自承換槍當天晚
      上，甲○○離開後，其有出門前往女友住處等語，則其出
      門期間有所花費，應屬合理，故綜合以上事證，本院認為
      警方查扣現金與被告販賣海洛因毒品之時間密接，扣案之
      8 萬9 千元，應屬被告販賣海洛因毒品所得無訛。至被告
      辯稱：我自己有開2 家車行、1 家火鍋店，我身上有8、9
      萬元也不為過，如果那8 、9 萬元是販賣毒品所得的話，
      那我身上不就沒有錢了云云，惟經營事業與身上是否攜帶
      現金本屬二事，兩者間尚無必然關係，且個人管理金錢之
      習慣更是千差萬別，身上不攜帶金錢者，大有人在，是被
      告上開所辯，尚不足使本院為有利於被告之認定。
    (五)至被告另辯稱：若我有在販賣毒品，怎麼可能只有搜到槍
      枝，而沒有搜到毒品，且也應該會搜到分裝袋跟磅秤，再
      者，我的綽號是「炮強」，不是「阿炮」，「阿炮」、「
      炮仔」是另有其人，如果我就是「阿炮」的話，為何監聽
      譯文都沒有出現有人這樣叫我的；又甲○○在警詢時說我
      賣毒品給他，是因為警方提供海洛因給他吃，叫他來咬我
      的云云。惟查，是否扣得販賣毒品工具與是否有販毒之犯
      行，並無必然關連，此尤以調貨（毒品）轉售之情形為然
      ，又或者販毒者另有貯存、分裝毒品之場所，凡此種種，
      不一而足，是於販賣毒品案件中，若經警扣得販賣毒品工
      具，當易於坐實其販毒之犯行，縱或未扣得任何販賣毒品
      之工具，若綜合其他相關事證而能查得確實有販毒之犯行
      者，亦難以未扣得任何販毒工具，而置其他事證於不論。
      次查，被告除綽號「炮強」之外，是否確無「阿炮」、「
      炮仔」之綽號，本院無法查知，且綽號之稱呼往往因對話
      之對象不同而有所差異，例如甲○○在稱呼被告時，可能
      稱呼為「強哥」或「強兄」（台語），但在和他人對話時
      ，在提到被告時，可能以其他方式稱呼，本案監聽譯文僅
      截聽部分通話內容，對象不多，從中並無法得知他人稱呼
      被告用語之全貌，是自難以監聽譯文未出現有人稱呼被告
      為「阿炮」、「炮仔」，即為有利於被告之認定。末查，
      被告所指甲○○因遭警方餵毒而為不利於被告之證詞一節
      ，不僅未能舉出任何事證供本院查核，且證人甲○○於檢
      察官訊問時亦證稱警方沒有拿毒品給我施用，只有拿香菸
      給我抽等語，是被告上開所辯，顯屬個人臆測之詞，要屬
      無稽。
    (六)販賣毒品係違法行為，非可公然為之，亦無公定價格，且
      容易分裝並增減份量，而每次買賣之價量，可能隨時依雙
      方關係深淺、資力、需求量及對行情之認知、來源是否充
      裕、查緝是否嚴緊、購買者被查獲時供述購買對象之可能
      風險之評估等，而異其標準，非可一概而論，從而販賣毒
      品之利得，除被告坦承犯行或價量俱臻明確外，委難察得
      實情，惟販賣之人從價差或量差中牟利之方式雖異，其販
      賣行為在意圖營利則同一。本案被告雖未承認販賣海洛因
      ，惟被告與甲○○非屬至親，當無可能甘冒重典而按購入
      價格轉售而不求利得之理，是被告有營利之意圖，灼然至
      明。
、此外，復有扣案之序號000000000000000 號行動電話（含門
    號0000000000號SIM 卡1 張）、序號000000000000000 號行
    動電話（含門號0000000000號SIM 卡1 張，扣押物品清單就
    該扣案行動電話誤載為0000000000號）各1 支（上開兩門號
    之行動電話序號均經本院勘驗無訛，並製有勘驗筆錄在卷可
    考）及扣押物品清單在卷可稽可稽。本件事證明確，被告販
    賣制式手槍及販賣第一級毒品海洛因之犯行，均可認定，自
    應依法論科。
肆、按被告行為後，槍砲彈藥刀械管制條例固於94年1 月26日修
    正公布，同年月28日生效施行，惟本案被告所涉該條例第7
    條第1 項販賣手槍罪之規定，於修正前後均無不同，自無新
    舊法比較之問題，應依現行規定處斷。次按海洛因係毒品危
    害防制條例第2 條第2 項第1 款所規定之第一級毒品，故核
    被告所為，係犯槍砲彈藥刀械管制條例第7 條第1 項販賣手
    槍罪、毒品危害防制條例第4 條第1 項之販賣第一級毒品罪
    。被告販賣手槍及販賣海洛因前後持有手槍、毒品之低度行
    為，均應分別為販賣之高度行為所吸收，均不另論罪。被告
    就販賣手槍部分，與姓名年籍不詳之成年男子有犯意聯絡及
    行為分擔，為共同正犯。被告所犯上開2 罪，犯意各別，行
    為互異，應予分論併罰。又被告有如犯罪事實欄所載之前案
    犯行，此有臺灣高等法院被告前案紀錄表在卷可參，被告受
    有期徒刑執行後完畢5 年以內，再犯本件有期徒刑以上之2
    罪，均為累犯，均應依刑法第47條之規定加重其刑（就販賣
    手槍及第一級毒品部分，法定刑死刑、無期徒刑部分，均不
    得加重）。
伍、本院考量被告販賣毒品次數僅有1 次，數量亦非詎，且販賣
    之對象僅有甲○○1 人（甲○○本身平日即有吸毒惡習），
    顯見被告販毒之情節尚非重大，然販賣第一級毒品海洛因之
    法定刑為死刑或無期徒刑，依本件實際犯罪之情狀而言，稍
    嫌過苛，顯屬情輕法重，有傷一般國民對於法律之情感，故
    參酌前情，爰依刑法第59條之規定，就被告販賣第一級毒品
    部分酌減其刑，並先加（法定刑死刑、無期徒刑部分，依法
    不得加重）後減。
陸、爰審酌被告前有槍砲、煙毒、毒品勒戒、戒治等前案記錄；
    ，素行不佳；且被告四肢健全，竟不思正途謀生，而循非法
    販槍、販毒圖利，犯罪之動機不良；且槍、彈本身對於社會
    治安之潛在威脅性甚大，故國家乃對與槍、彈有關之各類型
    犯罪加以規範，以示肅清槍彈、維護社會治安之決心，被告
    竟無視於此，意圖營利販賣槍枝予他人，雖已追回其中1 支
    ，惟另外1 支手槍尚且下落不明，對社會治安威脅甚大；又
    其僅為圖得一己之私利，亦無視於國家防制毒品危害之禁令
    ，竟販賣毒品予他人，足以戕害他人之身心發展，而使購買
    而施用者導致精神障礙、性格異常，甚至造成生命危險之生
    理成癮性及心理依賴性，戕害國民身心健康；犯後雖坦承販
    賣手槍之犯行，惟就販賣第一級毒品部分猶仍矢口否認，態
    度非佳，惟被告販賣海洛因毒品之情節尚非重大，以及被告
    入獄服刑前從事車行、火鍋生意，月入頗豐，學歷僅國中畢
    業，分別量處如主文所示之刑，販賣手槍所處罰金部分，併
    諭知易服勞役之折算標準，並定其應執行之刑，以示警惕。
    又本院認被告販賣毒品海洛因，依其犯罪性質，並不適合擔
    任公職及參與公共行政事務，有褫奪公權之必要，爰併宣告
    褫奪公權6 年。
柒、沒收部分：
  (一)扣案之制式半自動90手槍2 枝及未扣案之制式手槍1 枝（雖
    未扣案，惟並無證據證明已經滅失），均屬違禁物，均應依
    刑法第38條第1 項第1 款規定予以沒收之。又扣案之序號00
    0000000000000號（含門號0000000000號SIM 卡1 張）、序
    號0000 00000000000號（含門號0000000000號SIM 卡1 張）
    行動電話各1 支，均係被告所有，且為供其販賣手槍所用之
    用等情，業據被告供明在卷，自應依刑法第38條第1 項第2
    款之規定沒收之。
  (二)扣案之毒品海洛因淨重17.99 公克，應依毒品危害防制條例
    第18條第1 項前段宣告沒收銷燬之。
  (三)次按犯第4 條至第9 條、第12條、第13條或第14條第1 項、
    第2 項之罪者，其供犯罪所用或因犯罪所得之財物，均沒收
    之，如全部或一部不能沒收時，追徵其價額或以其財產抵償
    之，毒品危害防制條例第19條第1 項定有明文。此規定係採
    義務沒收主義，凡供犯罪所用或因犯罪所得之財物，且屬犯
    人所有者，均應宣告沒收，不以當場搜獲扣押為限。就本件
    被告販賣海洛因毒品所得8 萬9 千元部分，既經扣案，自應
    依上開規定沒收之，至未扣案之1 千元部分，仍應依前開規
    定宣告沒收之，如全部或一部不能沒收時，以其財產抵償之
    。又扣案之序號000000000000000 號行動電話（含門號0000
    000000號SIM 卡1 張）1 支，係被告所有，已如前述，且經
    本院認定為亦屬供販賣海洛因毒品所用之物，亦應依前開毒
    品危害防制條例第19條第1 項之規定沒收之
  (四)至除去上開海洛因後所遺留之空袋1 個（空包裝重0.89公克
    ），係用於包裹海洛因毒品之外包裝，以防毒品裸露、潮濕
    ，便於攜帶使用，顯係被告為販賣海洛因藉以分裝海洛因之
    用，惟該空袋已隨毒品海洛因一併售出，該空袋所有權已移
    轉為甲○○所有，而非屬被告所有，是此部分自難依同條例
    第19條第1 項規定沒收。另扣案之煙蒂3 支、序號000000 0
    00000000號行動電話（含門號0000000000號）1 支，均無證
    據證明與本案被告所涉犯行有關，自不得宣告沒收，併此敘
    明。
據上論斷，應依刑事訴訟法第299 條第1 項前段，槍砲彈藥刀械
管制條例第7 條第1 項，毒品危害防制條例第4 條第1 項、第18
條第1 項前段、第19條第1 項，刑法第11條、第28條、第47條、
第59條、第42條第3 項、第51條第5 款、第38條第1 項第1 款、
第2 款、第37條第2 項，罰金罰鍰提高標準條例第2 條，現行法
規所定貨幣單位折算新台幣條例第2 條，判決如主文。
本案經檢察官乙○○到庭執行職務。
中　　華　　民　　國　　94　　年　　12　　月　　30　　日
                  刑事第五庭    審判長法  官  陳定國
                                      法  官  王素珍
                                      法  官  李明益
以上正本證明與原本無異。
如不服本判決，應於判決收受後10日內，向本院提出上訴狀（須
附繕本）。
                                      書記官  李達成
中　　華　　民　　國　　95　　年　　1 　　月　　3 　　日
附錄法條：槍砲彈藥刀械管制條例第7 條第1 項，毒品危害防制
          條例第4 條第1 項。
槍砲彈藥刀械管制條例第7條
未經許可，製造、販賣或運輸火砲、肩射武器、機關槍、衝鋒槍
、卡柄槍、自動步槍、普通步槍、馬槍、手槍或各類砲彈、炸彈
、爆裂物者，處死刑、無期徒刑或7 年以上有期徒刑；處徒刑者
，併科新台幣3千 萬元以下罰金。
未經許可，轉讓、出租或出借前項所列槍砲、彈藥者，處無期徒
刑或 5 年以上有期徒刑，併科新台幣 1 千萬元以下罰金。
意圖供自己或他人犯罪之用，而犯前二項之罪者，處死刑或無期
徒刑；處徒刑者，併科新台幣 5 千萬元以下罰金。
未經許可，持有、寄藏或意圖販賣而陳列第 1 項所列槍砲、彈藥
者，處 5 年以上有期徒刑，併科新台幣 1 千萬元以下罰金。
第 1 項至第 3 項之未遂犯罰之。
毒品危害防制條例第4條
製造、運輸、販賣第一級毒品者，處死刑或無期徒刑；處無期徒
刑者，得併科新臺幣 1 千萬元以下罰金。
製造、運輸、販賣第二級毒品者，處無期徒刑或 7 年以上有期徒
刑，得併科新臺幣 7 百萬元以下罰金。
製造、運輸、販賣第三級毒品者，處 5 年以上有期徒刑，得併科
新臺幣 5 百萬元以下罰金。
製造、運輸、販賣第四級毒品者，處 3 年以上 10 年以下有期徒
刑，得併科新臺幣 3 百萬元以下罰金。
製造、運輸、販賣專供製造或施用毒品之器具者，處 1 年以上 7
年以下有期徒刑，得併科新臺幣 1 百萬元以下罰金。
前五項之未遂犯罰之。
